---
title: "Pesquisa sobre o Portal da Transparência - MG"
author: "CGE/MG + LAB.mg"
date: "21/03/2021"
output:
  flexdashboard::flex_dashboard:
    orientation: columns
    vertical_layout: scroll
    theme: flatly
---

```{r setup, include=FALSE}
knitr::opts_chunk$set(echo = TRUE)
```

```{r pacotes, include=FALSE}
library(data.table)
library(dplyr)
library(ggplot2)
library(magrittr)
library(ggrepel)
library(readxl)
library(likert)
library(kableExtra)
library(ggthemes)
library(flexdashboard)
library(janitor)
library(formattable)
library(ggfittext)
library(tidyr)
library(stringr)
library(treemap)
```

```{r leitura e ajuste da base, message=FALSE, include=FALSE}
base<- read_excel("D:\\OneDrive\\Documentos\\painel_cge\\formulario_portal_transparencia.xlsx",
                  sheet = 1, #número ou nome da aba da planilha a ser lida
                  na = "NA", #como aparecem os campos vazios
                  )

#renomeando as colunas
names(base)<- c("data_hora",
                "idade",
                "genero",
                "ocupacao",
                "nivel_experiencia",
                "frequencia_uso",
                "objetivo_uso",
                "paginas_mais_acessadas",
                "likert1_facilidade",
                "likert2_linguagem",
                "likert3_estetica",
                "likert4_recursos",
                "sugestao_informacoes",
                "sugestao_melhorias",
                "email")

#mudar o tipo das colunas
base<- base %>% 
  mutate_at(vars(starts_with("likert")),funs(as.factor))

#faixas de idade
base<- base %>% 
  mutate("faixa_idade" = case_when(
    idade %in% c(0:17)~ "0 a 17 anos",
     idade %in% c(18:24)~ "18 a 24 anos",
     idade %in% c(25:39)~ "25 a 39 anos",
     idade %in% c(40:59)~ "40 a 59 anos",
     idade >= 60 ~ "60 anos ou mais"))
#base com os nomes originais
base_nomes_originais<- read_excel("K:\\Meu Drive\\formulario_portal_transparencia.xlsx",
                  sheet = 1, #número ou nome da aba da planilha a ser lida
                  na = "NA" #como aparecem os campos vazios
                  ) %>% 
  slice_head(n = 5)
```

Visão Geral {data-navmenu="Visão Geral"}
=====================================


Column
-----------------------------------------------------------------------

### Participantes da pesquisa via formulário


```{r box participantes, message=FALSE, warning= FALSE, echo=FALSE}
participantes <- base %>% summarise(n()) %>%  as.integer()
valueBox(participantes, icon = "ion-android-contacts")
```

Column
-----------------------------------------------------------------------

### Servidores públicos de Minas Gerais 

```{r box servidores, message=FALSE, warning= FALSE, echo=FALSE}
library(flexdashboard)
servidores <- base %>% 
  filter(ocupacao == "Servidor (a) público Estadual de Minas Gerais" ) %>% 
  summarise(n()) %>%  as.integer()
valueBox(servidores, icon = "ion-android-favorite")
```

Column
-----------------------------------------------------------------------

### Usuários experientes e muito experientes

```{r box experientes, message=FALSE, warning= FALSE, echo=FALSE}
library(flexdashboard)
experientes <- base %>% 
  filter(nivel_experiencia %in% c("Experiente", "Muito experiente")) %>% 
  summarise(n()) %>%  as.integer()
valueBox(experientes, icon = "ion-android-hand")
```

Column
-----------------------------------------------------------------------

### Sugestões de melhoria deixadas pelos usuários

```{r box sugestoes, message=FALSE, warning= FALSE, echo=FALSE}
library(flexdashboard)

sugestoes<- as.data.frame(str_length(base$sugestao_melhorias)) %>%
  rename("validacao_sugestoes"= `str_length(base$sugestao_melhorias)`)

sugestoes<- bind_cols(base,sugestoes) %>% 
  filter(validacao_sugestoes >= 15) %>% 
  summarise(n()) %>%  as.integer()
valueBox(sugestoes, icon = "ion-android-bulb")

```

Column
-----------------------------------------------------------------------
### Contatos de usuários para pesquisas futuras 

```{r box contatos, message=FALSE, warning= FALSE, echo=FALSE, fig.height= 4}
library(flexdashboard)
contatos <- base %>%
  mutate("validacao_email" = str_count(base$email, "@")) %>% 
  filter(validacao_email == 1)%>%
  summarise(n()) %>%  as.integer()
valueBox(contatos, icon = "ion-at")

```

Características Demográficas {data-navmenu="Participantes"}
=====================================

### Gênero - Tabela

```{r genero tabela, message=FALSE, warning= FALSE, echo=FALSE}
# data
base %>% 
  group_by(genero) %>% 
  summarise("n_pessoas"= n()) %>%
  mutate("total" = sum(n_pessoas))%>%
  mutate("percentual" = ((n_pessoas/total)*100)) %>% 
  arrange(desc(n_pessoas)) %>% 
  adorn_totals("row") %>% 
  mutate("percentual" = round(percentual,digits = 2)) %>% 
  select(-total) %>% 
  kable(col.names = c("Gênero", "Número de pessoas", "Percentual"), align = "c") %>%
kable_styling(bootstrap_options = "hover", full_width = F)
```


### Gênero - Gráfico

```{r genero grafico, message=FALSE, warning= FALSE, echo=FALSE}
# plot
  base %>% 
  group_by(genero) %>% 
  summarise("n_pessoas"= n()) %>%
  mutate("total" = sum(n_pessoas))%>%
  mutate("percentual" = ((n_pessoas/total)*100)) %>% 
  arrange(desc(n_pessoas)) %>% 
  adorn_totals("row") %>% 
  mutate("percentual" = round(percentual,digits = 2)) %>% 
  select(-total) %>% 
  filter(genero != "Total") %>% 

  ggplot(aes(x = genero, 
             y = n_pessoas, 
             fill = genero,
             label = paste0(percentual,'%'))) +   # Fill column
  geom_bar(stat = "identity", width = .6) +   # draw the bars
  labs(title="Percentual de participantes por gênero",
       fill = "Gênero") +
  xlab("Gênero") + ylab('Quantidade de pessoas')+
  theme_tufte() +  # Tufte theme from ggfortify
  theme(plot.title = element_text(hjust = .5), 
  axis.ticks = element_blank()) +   # Centre plot title
  #scale_fill_brewer(palette = "Dark2")+  # Color palette
  geom_text_repel(size = 3, 
                  position = position_stack(vjust = 0.3))
```



### Faixa Etária - Tabela

```{r faixa etaria tabela, message=FALSE, warning= FALSE, echo=FALSE}
# data
base %>% 
  group_by(faixa_idade) %>% 
  summarise("n_pessoas"= n()) %>%
  mutate("total" = sum(n_pessoas))%>%
  mutate("percentual" = ((n_pessoas/total)*100)) %>% 
  arrange(desc(n_pessoas)) %>% 
  adorn_totals("row") %>% 
  mutate("percentual" = round(percentual,digits = 2)) %>% 
  select(-total) %>% 
  kable(col.names = c("Faixa Etária", "Número de pessoas", "Percentual"), align = "c") %>%
kable_styling(bootstrap_options = "hover", full_width = F)
```  
  

### Faixa Etária - Gráfico

```{r faixa etaria grafico, message=FALSE, warning= FALSE, echo=FALSE}
  # plot

  base %>% 
  group_by(faixa_idade) %>% 
  summarise("n_pessoas"= n()) %>%
  mutate("total" = sum(n_pessoas))%>%
  mutate("percentual" = ((n_pessoas/total)*100)) %>% 
  arrange(desc(n_pessoas)) %>% 
  adorn_totals("row") %>% 
  mutate("percentual" = round(percentual,digits = 2)) %>% 
  select(-total) %>% 
  filter(faixa_idade != "Total") %>% 

  ggplot(aes(x = faixa_idade, 
             y = n_pessoas, 
             fill = faixa_idade,
             label = paste0(percentual,'%'))) +   # Fill column
  geom_bar(stat = "identity", width = .6) +   # draw the bars
  labs(title="Percentual de participantes por faixa etária",
       fill = "Faixa Etária") +
  xlab("Faixa Etária") + ylab('Quantidade de pessoas')+
  theme_tufte() +  # Tufte theme from ggfortify
  theme(plot.title = element_text(hjust = .5), 
  axis.ticks = element_blank()) +   # Centre plot title
  #scale_fill_brewer(palette = "Dark2")+  # Color palette
  geom_text_repel(size = 3, 
                  position = position_stack(vjust = 0.3))
```



### Gênero x Faixa etária

```{r faixa etaria e sexo, message=FALSE, warning=FALSE, echo=FALSE}
options(scipen = 999)  # turns of scientific notations like 1e+40


# data
base %>% 
  group_by(faixa_idade, genero) %>% 
  summarise("n_pessoas"= n()) %>% 
  mutate("total" = sum(n_pessoas)) %>% 
  mutate("percentual" = round(((n_pessoas/total)*100),digits = 2)) %>% 
  
  # plot
  ggplot(aes(x = faixa_idade, 
             y = n_pessoas, 
             fill = genero,
             label = paste0(percentual,'%'))) +   # Fill column
  geom_bar(stat = "identity", width = .6) +   # draw the bars
  labs(title="Distribuição % de gênero por faixa etária dos participantes",
       fill = "Gênero") +
  xlab("Faixas de idade") + ylab('Quantidade de pessoas')+
  theme_tufte() +  # Tufte theme from ggfortify
  theme(plot.title = element_text(hjust = .5), 
  axis.ticks = element_blank()) +   # Centre plot title
  #scale_fill_brewer(palette = "Dark2")+  # Color palette
  geom_text_repel(size = 3, 
                  position = position_stack(vjust = 0.3))
```


### Ocupação - Tabela

```{r ocupacao tabela, message=FALSE, warning= FALSE, echo=FALSE}
# data

base %>% 
  group_by(ocupacao) %>% 
  summarise("n_pessoas"= n()) %>%
  mutate("total" = sum(n_pessoas))%>%
  mutate("percentual" = ((n_pessoas/total)*100)) %>% 
  arrange(desc(n_pessoas)) %>% 
  adorn_totals("row") %>% 
  mutate("percentual" = round(percentual,digits = 2)) %>% 
  select(-total) %>% 
  kable(col.names = c("Ocupação", "Número de pessoas", "Percentual"), align = "c") %>%
kable_styling(bootstrap_options = "hover", full_width = F)
```


### Ocupação - Gráfico

```{r ocupacao grafico, message=FALSE, warning= FALSE, echo=FALSE}
# plot

  base %>% 
  group_by(ocupacao) %>% 
  summarise("n_pessoas"= n()) %>%
  mutate("total" = sum(n_pessoas))%>%
  mutate("percentual" = ((n_pessoas/total)*100)) %>% 
  arrange(desc(n_pessoas)) %>% 
  adorn_totals("row") %>% 
  mutate("percentual" = round(percentual,digits = 2)) %>% 
  select(-total) %>% 
  filter(ocupacao != "Total") %>% 
  as.data.frame() %>% 
  mutate(ocupacao = ifelse(ocupacao == "Profissional da área de transparência (Open Knowledge Brasil, Transparência Brasil etc.)", "Profissional da área de transparência", ocupacao),
         ocupacao = ifelse(ocupacao=="Profissional da área financeira (Mercado Financeiro, Agência de classificação de risco de crédito, Consultorias Econômicas etc.)","Profissional da área financeira", ocupacao)) %>% 
  arrange(desc(n_pessoas)) %>%

  ggplot(aes(x = reorder(ocupacao, n_pessoas),#ordernar ocupacao com base nos valores de n_pessoas, de forma decrescente. Para crescente, colocar -n_pessoas. 
             y = n_pessoas, 
             fill= ocupacao,
             label = paste0(percentual,'%'))) +   # Fill column
  geom_bar(stat = "identity", width = .6) +   # draw the bars
  labs(title="Percentual de participantes por ocupação") +
  xlab("Ocupação") + ylab('Quantidade de pessoas')+
  theme_tufte() +  # Tufte theme from ggfortify
  theme(plot.title = element_text(hjust = .5), 
  axis.ticks = element_blank()) +   # Centre plot title
  #scale_fill_brewer(palette = "Dark2")+
  theme(axis.text.x = element_text(angle = 45, hjust = 1))+# Color palette
  coord_flip()+
  theme(legend.position = "none")+
  geom_text(size = 3, 
            position = position_stack(vjust = 0.4))
```


Características de uso do Portal {data-navmenu="Participantes"}
=====================================

### Nível de experiência - Tabela

```{r experiencia tabela, message=FALSE, warning= FALSE, echo=FALSE}

base %>% 
  group_by(nivel_experiencia) %>% 
  summarise("n_pessoas"= n()) %>%
  mutate("total" = sum(n_pessoas))%>%
  mutate("percentual" = ((n_pessoas/total)*100)) %>% 
  arrange(desc(n_pessoas)) %>% 
  adorn_totals("row") %>% 
  mutate("percentual" = round(percentual,digits = 2)) %>% 
  select(-total) %>% 
  rename(`Nível de experiência` = nivel_experiencia, 
         `Número de pessoas`=n_pessoas, 
         `Percentual`=percentual) %>%
  formattable(
            list(
              `Percentual`=color_bar("#D56580")))
```

### Frequência de uso - Tabela

```{r frequencia tabela, message=FALSE, warning= FALSE, echo=FALSE}

# data
base %>% 
  group_by(frequencia_uso) %>% 
  summarise("n_pessoas"= n()) %>%
  mutate("total" = sum(n_pessoas))%>%
  mutate("percentual" = ((n_pessoas/total)*100)) %>% 
  arrange(desc(n_pessoas)) %>% 
  adorn_totals("row") %>% 
  mutate("percentual" = round(percentual,digits = 2)) %>% 
  select(-total) %>% 
  rename(`Frequência de uso` = frequencia_uso, 
         `Número de pessoas`=n_pessoas, 
         `Percentual`=percentual) %>%
  formattable(
            list(
              `Percentual`=color_bar("#70CAA6"))) 
```

### Objetivos de uso - Gráfico

```{r objetivo grafico, message=FALSE, warning= FALSE, echo=FALSE}

# data
 objetivo_uso <- base %>% select(objetivo_uso) %>% 
 separate(objetivo_uso, sep = ",", c("A", "B", "C", "D", "E", "F", "G")) %>% #Coloquei até a letra G, pois há somente 7 possibilidades de respostas diferentes
  gather("ordem","objetivo_uso", A:G) %>% 
  filter(objetivo_uso != is.na(objetivo_uso)) %>% 
  mutate(objetivo_uso = str_trim(objetivo_uso, side = c("left"))) %>%
#remover espaços das linhas específicas
  group_by(objetivo_uso) %>% 
  summarise("n_pessoas" =n()) %>%
  mutate(objetivo_uso = ifelse(objetivo_uso == "Conhecer", "Conhecer, questionar e fiscalizar a aplicação de recursos públicos", objetivo_uso)) %>% 
  filter(objetivo_uso != "questionar e fiscalizar a aplicação de recursos públicos") %>% 
  mutate("total" = sum(n_pessoas))%>%
  mutate("percentual" = ((n_pessoas/total)*100)) %>% 
  mutate("percentual" = round(percentual,digits = 2)) %>% 
  arrange(desc(n_pessoas)) 

objetivo_uso$label<- paste(objetivo_uso$objetivo_uso,paste( objetivo_uso$percentual,'%'), sep = " | ")

treemap(objetivo_uso,
            index=c("label"),
            vSize="n_pessoas",
            type="index",
            title = "Proporção de pessoas por objetivo de uso",
            fontsize.title = 10
            ) 

```


### Objetivos de uso - Tabela

```{r objetivo tabela, message=FALSE, warning= FALSE, echo=FALSE}

# data
 objetivo_uso <- base %>% select(objetivo_uso) %>% 
 separate(objetivo_uso, sep = ",", c("A", "B", "C", "D", "E", "F", "G")) %>% #Coloquei até a letra G, pois há somente 7 possibilidades de respostas diferentes
  gather("ordem","objetivo_uso", A:G) %>% 
  filter(objetivo_uso != is.na(objetivo_uso)) %>% 
  mutate(objetivo_uso = str_trim(objetivo_uso, side = c("left"))) %>%
#remover espaços das linhas específicas
  group_by(objetivo_uso) %>% 
  summarise("n_pessoas" =n()) %>% 
  mutate(objetivo_uso = ifelse(objetivo_uso == "Conhecer", "Conhecer, questionar e fiscalizar a aplicação de recursos públicos", objetivo_uso)) %>% 
  filter(objetivo_uso != "questionar e fiscalizar a aplicação de recursos públicos") %>% 
  mutate("total" = sum(n_pessoas))%>%
  mutate("percentual" = ((n_pessoas/total)*100)) %>% 
  mutate("percentual" = round(percentual,digits = 2)) %>% 
  arrange(desc(n_pessoas))  %>% 
  select(-total) 


    
  objetivo_uso %>% 
  kable(col.names = c("Objetivo de uso", "Número de pessoas", "Percentual"), align = "c") %>%
kable_styling(bootstrap_options = "hover", full_width = F)
            
```


### Páginas mais acessdas - Gráfico

```{r paginas acessadas grafico, message=FALSE, warning= FALSE, echo=FALSE}

# data
 paginas_mais_acessadas <- base %>% select(paginas_mais_acessadas) %>% 
 separate(paginas_mais_acessadas, sep = ",", c("A", "B", "C", "D", "E", "F", "G", "H", "I", "J", "K")) %>% #Coloquei até a letra G, pois há somente 11 possibilidades de respostas diferentes
  gather("ordem","paginas_mais_acessadas", A:K) %>% 
  filter(paginas_mais_acessadas != is.na(paginas_mais_acessadas)) %>% 
#remover espaços das linhas específicas
  mutate(paginas_mais_acessadas = str_trim(paginas_mais_acessadas, side = c("left"))) %>%
  group_by(paginas_mais_acessadas) %>% 
  summarise("n_pessoas" =n()) %>% 
  mutate("total" = sum(n_pessoas))%>%
  mutate("percentual" = ((n_pessoas/total)*100)) %>% 
  mutate("percentual" = round(percentual,digits = 2)) %>% 
  arrange(desc(n_pessoas)) 

paginas_mais_acessadas$label<- paste(paginas_mais_acessadas$paginas_mais_acessadas,paste( paginas_mais_acessadas$percentual,'%'), sep = " | ") 

treemap(paginas_mais_acessadas,
            index=c("label"),
            vSize="n_pessoas",
            type="index",
            title = "Proporção de pessoas por página acessada",
            fontsize.title = 10
            ) 

```


### Páginas mais acessadas - Tabela


```{r acesso tabela, message=FALSE, warning= FALSE, echo=FALSE}
# data
 paginas_mais_acessadas <- base %>% select(paginas_mais_acessadas) %>% 
 separate(paginas_mais_acessadas, sep = ",", c("A", "B", "C", "D", "E", "F", "G", "H", "I", "J", "K")) %>% #Coloquei até a letra G, pois há somente 11 possibilidades de respostas diferentes
  gather("ordem","paginas_mais_acessadas", A:K) %>% 
  filter(paginas_mais_acessadas != is.na(paginas_mais_acessadas)) %>% 
#remover espaços das linhas específicas
  mutate(paginas_mais_acessadas = str_trim(paginas_mais_acessadas, side = c("left"))) %>%
  group_by(paginas_mais_acessadas) %>% 
  summarise("n_pessoas" =n()) %>% 
  mutate("total" = sum(n_pessoas))%>%
  mutate("percentual" = ((n_pessoas/total)*100)) %>% 
  mutate("percentual" = round(percentual,digits = 2)) %>% 
  arrange(desc(n_pessoas)) %>% 
  select(-total) 
    
  paginas_mais_acessadas %>% 
  kable(col.names = c("Páginas mais acessadas", "Número de pessoas", "Percentual"), align = "c") %>%
kable_styling(bootstrap_options = "hover", full_width = F)
            
```


Avaliação Escala Likert {data-navmenu="Dados do Portal"}
=====================================

## Avaliação Escala Likert

```{r facilidade, fig.width= 10, message=FALSE, warning=FALSE, echo=FALSE}
  base %>% 
  group_by(likert1_facilidade) %>% 
  summarise("n_pessoas"= n()) %>% 
  mutate("total" = sum(n_pessoas)) %>% 
  mutate("percentual" = round(((n_pessoas/total)*100),digits = 2)) %>% 
   #mutate(likert1_facilidade = fct_reorder(likert1_facilidade, desc(likert1_facilidade))) %>% 

  ggplot(aes(y= percentual, 
             x= "", 
             fill=reorder(likert1_facilidade,desc(likert1_facilidade)),
             label = paste0(percentual,'%'))) + 
  geom_bar(stat="identity", 
           width = 0.5) + 
  #inverte o gráfico:
  coord_flip()  + 
  #ordena a legenda para ficar na ordem desejado:
  scale_fill_discrete(breaks=c("1","2","3", "4","5")) + 
  scale_fill_manual(values = c("#47BA41",
                               "#ABBA19",
                               "#FFCE00",
                               "#FF4E02",
                               "#D21D00"))+ 
  labs(fill= "Nível da escala Likert")+
  xlab('') + ylab('Percentual de respondentes')+
  #coloca os limites do eixo y
  scale_y_continuous(breaks = c(0,50,100)) +
  geom_text_repel(size = 5, 
                  position = position_stack(vjust = 0.5))+
  #theme_classic(base_family = "Calibri", base_size = 14)+
  theme(legend.position = "top", legend.justification = 0.5, axis.text = element_text(size = 12, face = "bold"),
        axis.title.y = element_text(margin = margin(r = 20)), axis.title.x = element_text(margin = margin(t = 10))) +
  labs(title = "Facilidade em encontrar informações",subtitle = paste("Percentual de respondentes por nível da escala likert"))+
  theme(plot.title = element_text(hjust = 0.5)) +
  theme(plot.subtitle = element_text(hjust = 0.5)) 
```


```{r linguagem, fig.width= 10, message=FALSE, warning=FALSE, echo=FALSE}
  base %>% 
  group_by(likert2_linguagem) %>% 
  summarise("n_pessoas"= n()) %>% 
  mutate("total" = sum(n_pessoas)) %>% 
  mutate("percentual" = round(((n_pessoas/total)*100),digits = 2)) %>% 
   #mutate(likert1_facilidade = fct_reorder(likert1_facilidade, desc(likert1_facilidade))) %>% 

  ggplot(aes(y= percentual, 
             x= "", 
             fill=reorder(likert2_linguagem,desc(likert2_linguagem)),
             label = paste0(percentual,'%'))) + 
  geom_bar(stat="identity", 
           width = 0.5) + 
  #inverte o gráfico:
  coord_flip()  + 
  #ordena a legenda para ficar na ordem desejado:
  scale_fill_discrete(breaks=c("1","2","3", "4","5")) + 
  scale_fill_manual(values = c("#47BA41",
                               "#ABBA19",
                               "#FFCE00",
                               "#FF4E02",
                               "#D21D00"))+ 
  labs(fill= "Nível da escala Likert")+
  xlab('') + ylab('Percentual de respondentes')+
  #coloca os limites do eixo y
  scale_y_continuous(breaks = c(0,50,100)) +
  geom_text_repel(size = 5, 
                  position = position_stack(vjust = 0.5))+
  #theme_classic(base_family = "Calibri", base_size = 14)+
  theme(legend.position = "top", legend.justification = 0.5, axis.text = element_text(size = 12, face = "bold"),
        axis.title.y = element_text(margin = margin(r = 20)), axis.title.x = element_text(margin = margin(t = 10))) +
  labs(title = "Facilidade em compreender a linguagem utilizada",subtitle = paste("Percentual de respondentes por nível da escala likert")) +
  theme(plot.title = element_text(hjust = 0.5)) +
  theme(plot.subtitle = element_text(hjust = 0.5)) 
```

```{r estetica, fig.width= 10, message=FALSE, warning=FALSE, echo=FALSE}
  base %>%
  group_by(likert3_estetica) %>% 
  summarise("n_pessoas"= n()) %>% 
  mutate("total" = sum(n_pessoas)) %>% 
  mutate("percentual" = round(((n_pessoas/total)*100),digits = 2)) %>% 
   #mutate(likert1_facilidade = fct_reorder(likert1_facilidade, desc(likert1_facilidade))) %>% 

  ggplot(aes(y= percentual, 
             x= "", 
             fill=reorder(likert3_estetica,desc(likert3_estetica)),
             label = paste0(percentual,'%'))) + 
  geom_bar(stat="identity", 
           width = 0.5) + 
  #inverte o gráfico:
  coord_flip()  + 
  #ordena a legenda para ficar na ordem desejado:
  scale_fill_discrete(breaks=c("1","2","3", "4","5")) + 
  scale_fill_manual(values = c("#47BA41",
                               "#ABBA19",
                               "#FFCE00",
                               "#FF4E02",
                               "#D21D00"))+ 
  labs(fill= "Nível da escala Likert")+
  xlab('') + ylab('Percentual de respondentes')+
  #coloca os limites do eixo y
  scale_y_continuous(breaks = c(0,50,100)) +
  geom_text_repel(size = 5, 
                  position = position_stack(vjust = 0.5))+
  #theme_classic(base_family = "Calibri", base_size = 14)+
  theme(legend.position = "top", legend.justification = 0.5, axis.text = element_text(size = 12, face = "bold"),
        axis.title.y = element_text(margin = margin(r = 20)), axis.title.x = element_text(margin = margin(t = 10))) +
  labs(title = "Estética agradável",subtitle = paste("Percentual de respondentes por nível da escala likert")) +
  theme(plot.title = element_text(hjust = 0.5)) +
  theme(plot.subtitle = element_text(hjust = 0.5)) 
```


```{r recursos, fig.width= 10, message=FALSE, warning=FALSE, echo=FALSE}
  base %>%
  group_by(likert4_recursos) %>% 
  summarise("n_pessoas"= n()) %>% 
  mutate("total" = sum(n_pessoas)) %>% 
  mutate("percentual" = round(((n_pessoas/total)*100),digits = 2)) %>% 
   #mutate(likert1_facilidade = fct_reorder(likert1_facilidade, desc(likert1_facilidade))) %>% 

  ggplot(aes(y= percentual, 
             x= "", 
             fill=reorder(likert4_recursos,desc(likert4_recursos)),
             label = paste0(percentual,'%'))) + 
  geom_bar(stat="identity", 
           width = 0.5) + 
  #inverte o gráfico:
  coord_flip()  + 
  #ordena a legenda para ficar na ordem desejado:
  scale_fill_discrete(breaks=c("1","2","3", "4","5")) + 
  scale_fill_manual(values = c("#47BA41",
                               "#ABBA19",
                               "#FFCE00",
                               "#FF4E02",
                               "#D21D00"))+ 
  labs(fill= "Nível da escala Likert")+
  xlab('') + ylab('Percentual de respondentes')+
  #coloca os limites do eixo y
  scale_y_continuous(breaks = c(0,50,100)) +
  geom_text_repel(size = 5, 
                  position = position_stack(vjust = 0.5))+
  #theme_classic(base_family = "Calibri", base_size = 14)+
  theme(legend.position = "top", legend.justification = 0.5, axis.text = element_text(size = 12, face = "bold"),
        axis.title.y = element_text(margin = margin(r = 20)), axis.title.x = element_text(margin = margin(t = 10))) +
  labs(title = "Clareza dos recursos de navegação",subtitle = paste("Percentual de respondentes por nível da escala likert")) +
  theme(plot.title = element_text(hjust = 0.5)) +
  theme(plot.subtitle = element_text(hjust = 0.5)) 
```

---------------

```{r grafico comparado likert, fig.width= 10, message=FALSE, echo= FALSE, warning=FALSE}
# Covert values to factors
base_likert = as.data.frame(base[9:12])
names(base_likert)<- names(base_nomes_originais[9:12])
# Create a likert object
objeto_likert = likert(base_likert)

# Figure 2
plot(objeto_likert,
     ordered = FALSE, 
     group.order = names(base_likert),
     colors = c(
       "#D21D00",
       "#FF4E02",
       "#FFCE00",
       "#ABBA19",
       "#47BA41"),
     title = "Facilidade em encontrar informaçõesno Portal da Transparência",
     legend = "Fonte:Formulário de pesquisa com usuários do Portal da Transparência - LAB.mg + CGE-MG")
```

Escala Likert por Grupos {data-navmenu="Dados do Portal"}
=====================================

## Escala Likert por faixa etária


Column
--------------------------------------------

```{r fe 1, fig.width= 8, message=FALSE, warning=FALSE, echo=FALSE, include=FALSE}
  
#mode <- function(codes){
  #which.max(tabulate(codes))
#}

#base %>%
  #mutate("likert1_facilidade" = as.numeric(likert1_facilidade),
         #"likert2_linguagem" = as.numeric(likert2_linguagem),
         #"likert3_estetica" = as.numeric(likert3_estetica),
         #"likert4_recursos" = as.numeric(likert4_recursos)) %>% 
  #group_by(faixa_idade) %>% 
  #summarise("likert1_facilidade" = mode(likert1_facilidade),
            #"likert2_linguagem" = mode(likert2_linguagem),
            #"likert3_estetica" = mode(likert3_estetica),
            #"likert4_recursos" = mode(likert4_recursos)) %>%
  base %>% 
  select(faixa_idade,likert1_facilidade) %>% 
  group_by(faixa_idade,likert1_facilidade) %>% 
  summarise("n_pessoas"= n()) %>% 
  mutate("total" = sum(n_pessoas)) %>% 
  mutate("percentual" = round(((n_pessoas/total)*100),digits = 2)) %>% 
  ggplot(aes(y= percentual, 
             x= faixa_idade, 
             fill=reorder(likert1_facilidade,desc(likert1_facilidade)),
             label = paste0(percentual,'%'))) + 
  geom_bar(stat="identity", 
           width = 0.5) + 
  #ordena a legenda para ficar na ordem desejado:
  scale_fill_discrete(breaks=c("1","2","3", "4","5")) + 
  scale_fill_manual(values = c("#47BA41",
                               "#ABBA19",
                               "#FFCE00",
                               "#FF4E02",
                               "#D21D00"))+ 
  labs(fill= "Nível da escala Likert")+
  xlab('Faixas de idade') + ylab('Percentual de respondentes')+
  geom_text(size = 3, 
                  position = position_stack(vjust = 0.5))+
  theme(legend.justification = 0.5) +
  labs(title = "Facilidade em encontrar informações por faixa etária",subtitle = paste("Percentual de respondentes por nível da escala likert")) +
  theme(plot.title = element_text(hjust = 0.5)) +
  theme(plot.subtitle = element_text(hjust = 0.5)) 
```


```{r fe 2, fig.width= 8, message=FALSE, warning=FALSE, echo=FALSE,include=FALSE}
  base %>% 
  select(faixa_idade,likert2_linguagem) %>% 
  group_by(faixa_idade,likert2_linguagem) %>% 
  summarise("n_pessoas"= n()) %>% 
  mutate("total" = sum(n_pessoas)) %>% 
  mutate("percentual" = round(((n_pessoas/total)*100),digits = 2)) %>% 
  ggplot(aes(y= percentual, 
             x= faixa_idade, 
             fill=reorder(likert2_linguagem,desc(likert2_linguagem)),
             label = paste0(percentual,'%'))) + 
  geom_bar(stat="identity", 
           width = 0.5) + 
  #ordena a legenda para ficar na ordem desejado:
  scale_fill_discrete(breaks=c("1","2","3", "4","5")) + 
  scale_fill_manual(values = c("#47BA41",
                               "#ABBA19",
                               "#FFCE00",
                               "#FF4E02",
                               "#D21D00"))+ 
  labs(fill= "Nível da escala Likert")+
  xlab('Faixas de idade') + ylab('Percentual de respondentes')+
  geom_text(size = 3, 
                  position = position_stack(vjust = 0.5))+
  theme(legend.justification = 0.5) +
  labs(title = "Facilidade em compreender a linguagem utilizada por faixa etária",subtitle = paste("Percentual de respondentes por nível da escala likert")) +
  theme(plot.title = element_text(hjust = 0.5)) +
  theme(plot.subtitle = element_text(hjust = 0.5)) 
```



```{r fe 3, fig.width= 8, message=FALSE, warning=FALSE, echo=FALSE,include=FALSE}
  base %>% 
  select(faixa_idade,likert3_estetica) %>% 
  group_by(faixa_idade,likert3_estetica) %>% 
  summarise("n_pessoas"= n()) %>% 
  mutate("total" = sum(n_pessoas)) %>% 
  mutate("percentual" = round(((n_pessoas/total)*100),digits = 2)) %>% 
  ggplot(aes(y= percentual, 
             x= faixa_idade, 
             fill=reorder(likert3_estetica,desc(likert3_estetica)),
             label = paste0(percentual,'%'))) + 
  geom_bar(stat="identity", 
           width = 0.5) + 
  #ordena a legenda para ficar na ordem desejado:
  scale_fill_discrete(breaks=c("1","2","3", "4","5")) + 
  scale_fill_manual(values = c("#47BA41",
                               "#ABBA19",
                               "#FFCE00",
                               "#FF4E02",
                               "#D21D00"))+ 
  labs(fill= "Nível da escala Likert")+
  xlab('Faixas de idade') + ylab('Percentual de respondentes')+
  geom_text(size = 3, 
                  position = position_stack(vjust = 0.5))+
  theme(legend.justification = 0.5) +
  labs(title = "Estética agradável por faixa etária",subtitle = paste("Percentual de respondentes por nível da escala likert")) +
  theme(plot.title = element_text(hjust = 0.5)) +
  theme(plot.subtitle = element_text(hjust = 0.5)) 
```

```{r fe 4, fig.width= 8, message=FALSE, warning=FALSE, echo=FALSE,include=FALSE}
  base %>% 
  select(faixa_idade, likert4_recursos) %>% 
  group_by(faixa_idade,likert4_recursos) %>% 
  summarise("n_pessoas"= n()) %>% 
  mutate("total" = sum(n_pessoas)) %>% 
  mutate("percentual" = round(((n_pessoas/total)*100),digits = 2)) %>% 
  ggplot(aes(y= percentual, 
             x= faixa_idade, 
             fill=reorder(likert4_recursos,desc(likert4_recursos)),
             label = paste0(percentual,'%'))) + 
  geom_bar(stat="identity", 
           width = 0.5) + 
  #ordena a legenda para ficar na ordem desejado:
  scale_fill_discrete(breaks=c("1","2","3", "4","5")) + 
  scale_fill_manual(values = c("#47BA41",
                               "#ABBA19",
                               "#FFCE00",
                               "#FF4E02",
                               "#D21D00"))+ 
  labs(fill= "Nível da escala Likert")+
  xlab('Faixas de idade') + ylab('Percentual de respondentes')+
  geom_text(size = 3, 
                  position = position_stack(vjust = 0.5))+
  theme(legend.justification = 0.5) +
  labs(title = "Clareza dos recursos de navegação por faixa etária",subtitle = paste("Percentual de respondentes por nível da escala likert")) +
  theme(plot.title = element_text(hjust = 0.5)) +
  theme(plot.subtitle = element_text(hjust = 0.5)) 
```


```{r likert por faixa etaria, fig.width= 10, fig.height= 10, message=FALSE, warning=FALSE, echo=FALSE}
# Covert values to factors
base_likert = as.data.frame(base[9:12])
names(base_likert)<- names(base_nomes_originais[9:12])
# Create a likert object
objeto_likert = likert(base_likert, grouping = base$faixa_idade)

# Figure 2
plot(objeto_likert,
     ordered = TRUE,
     colors = c(
       "#D21D00",
       "#FF4E02",
       "#FFCE00",
       "#ABBA19",
       "#47BA41"),
     title = "Facilidade em encontrar informaçõesno Portal da Transparência")
```


## Escala Likert por ocupação


Column
--------------------------------------------
```{r likert por ocupacao, fig.width= 10, fig.height= 20, message=FALSE, warning=FALSE, echo=FALSE}

# Covert values to factors
base_likert = as.data.frame(base[9:12])
names(base_likert)<- names(base_nomes_originais[9:12])

base_ocupacao<- base %>%
  select(ocupacao) %>% 
  mutate(ocupacao = ifelse(ocupacao == "Profissional da área de transparência (Open Knowledge Brasil, Transparência Brasil etc.)", "Profissional da área de transparência", ocupacao),
         ocupacao = ifelse(ocupacao=="Profissional da área financeira (Mercado Financeiro, Agência de classificação de risco de crédito, Consultorias Econômicas etc.)","Profissional da área financeira", ocupacao))
# Create a likert object
objeto_likert = likert(base_likert, grouping = base_ocupacao$ocupacao)

# Figure 2
plot(objeto_likert,
     ordered = TRUE,
     colors = c(
       "#D21D00",
       "#FF4E02",
       "#FFCE00",
       "#ABBA19",
       "#47BA41"),
     title = "Facilidade em encontrar informaçõesno Portal da Transparência",
     legend = "Fonte:Formulário de pesquisa com usuários do Portal da Transparência - LAB.mg + CGE-MG")
```

## Escala Likert por nível de experiência


Column
--------------------------------------------

```{r likert por experiencia, fig.width= 10, fig.height= 10, message=FALSE, warning=FALSE, echo=FALSE}

# Covert values to factors
base_likert = as.data.frame(base[9:12])
names(base_likert)<- names(base_nomes_originais[9:12])

base_experiencia<- base %>% 
  select(nivel_experiencia) %>% 
  mutate("nivel_experiencia"= factor(nivel_experiencia, 
                             levels= c("Não utilizo o Portal da transparência",
                                       "Inexperiente",
                                       "Pouco experiente",
                                       "Experiente",
                                       "Muito experiente")))
# Create a likert object
objeto_likert = likert(base_likert, grouping = base_experiencia$nivel_experiencia)

# Figure 2
plot(objeto_likert,
     ordered = FALSE,
     colors = c(
       "#D21D00",
       "#FF4E02",
       "#FFCE00",
       "#ABBA19",
       "#47BA41"),
     title = "Facilidade em encontrar informaçõesno Portal da Transparência",
     legend = "Fonte:Formulário de pesquisa com usuários do Portal da Transparência - LAB.mg + CGE-MG")
```


## Escala Likert por frequência de uso


Column
--------------------------------------------

```{r likert por frequencia de uso, fig.width= 10, fig.height= 11, message=FALSE, warning=FALSE, echo=FALSE}

# Covert values to factors
base_likert = as.data.frame(base[9:12])
names(base_likert)<- names(base_nomes_originais[9:12])

base_acesso<- base %>% 
  select(frequencia_uso) %>% 
  mutate("frequencia_uso"= factor(frequencia_uso, 
                             levels= c("Não utilizo",
                                       "Acessei poucas vezes",
                                       "Menos de uma vez por mês",
                                       "Algumas vezes por mês",
                                       "Algumas vezes por semana",
                                        "Diariamente")))
# Create a likert object
objeto_likert = likert(base_likert, grouping = base_acesso$frequencia_uso)

# Figure 2
plot(objeto_likert,
     ordered = FALSE,
     colors = c(
       "#D21D00",
       "#FF4E02",
       "#FFCE00",
       "#ABBA19",
       "#47BA41"),
     title = "Facilidade em encontrar informaçõesno Portal da Transparência",
     legend = "Fonte:Formulário de pesquisa com usuários do Portal da Transparência - LAB.mg + CGE-MG")
```


Introdução {data-navmenu="Sobre"}
=====================================

Este painel foi elaborado com o objetivo de promover visualização e análise aos dados coletados em pesquisa, a respeito dos usuários do Portal da Transparência da Controladoria Geral do Estado (CGE-MG). 

- *Fonte:* Formulário "Google Forms" - Pesquisa Portal da Transparência de Minas Gerais

- *Data de atualização:* 31/03/2021

- *Elaboração:* LAB.mg

Links úteis {data-navmenu="Sobre"}
=====================================

- Portal da Transparência da CGE: http://www.transparencia.mg.gov.br/
- Link do formulário: https://docs.google.com/forms/d/e/1FAIpQLSdiAnPfdfSPJsFmmu1tlvZSnyMn2GiF66tpRXKTfk67JClRFw/viewform
- Link do painel:https://rpubs.com/luisasouzacosta/painel_pesquisa_cge